臺灣宜蘭地方法院刑事判決
110年度訴字第427號
公  訴  人  臺灣宜蘭地方檢察署檢察官
被      告  呂哲毅



義務辯護人  吳偉豪律師
被      告  陳秉宏



選任辯護人  黃昱傑律師
被      告  李栓傑


選任辯護人  柯士斌律師
上列被告因毒品危害防制條例案件，經檢察官提起公訴（110年
度偵字第6729號、110年度偵字第7944號、110年度偵字第7945號
、110年度偵字第7946號），本院判決如下：
    主    文
乙○○犯如附表一罪刑欄所示之罪，各處如附表一罪刑欄所示之刑
及沒收；應執行有期徒刑肆年陸月。扣案之第二級毒品甲基安非
他命壹包及其外包裝（驗後毛重零點肆陸參肆公克）均沒收銷燬
。
戊○○犯如附表二罪刑欄所示之罪，各處如附表二罪刑欄所示之
刑及沒收。應執行有期徒刑肆年捌月。
丙○○無罪。
    犯罪事實
一、乙○○、戊○○均明知愷他命係毒品危害防制條例第2條第1項第
    3款所列管之第三級毒品，任何人不得擅自販賣，竟各基於
    販賣第三級毒品愷他命以營利之犯意，而分別為下列行為：
    ㈠乙○○以其所有搭配門號0000000000號之行動電話作為對外
    聯繫毒品交易事宜之工具，於附表一所示之時間、地點，以
    附表一所示之方式，販賣含有第三級毒品愷他命成分之毒咖
    啡包予附表一所示之對象(各次販賣之數量、金額、交易方
    式及販賣所得均詳附表一所示)。㈡戊○○以其所有之不詳廠牌
    行動電話作為對外聯繫毒品交易事宜之工具，於附表二所示
    之時間、地點，以附表二所示之方式，販賣含有第三級毒品
    愷他命成分之毒咖啡包予附表二所示之對象(各次販賣之數
    量、金額、交易方式及販賣所得均詳附表二所示)。
二、案經宜蘭縣政府警察局宜蘭分局報告臺灣宜蘭地方檢察署檢
    察官偵查起訴。
    理    由
甲、有罪部分：
壹、程序部分：
一、被告以外之人於審判外之言詞或書面陳述，除法律有規定者
    外，不得作為證據，刑事訴訟法第159 條第1 項固定有明文
    。惟被告以外之人於審判外之陳述，雖不符同法第159 條之
    1 至第159 條之4 之規定，而經當事人於審判程序同意作為
    證據，法院審酌該言詞陳述或書面陳述作成時之情況，認為
    適當者，亦得為證據，同法第159 條之5 第1 項亦有明文規
    定。本件檢察官、被告乙○○、戊○○及渠等辯護人均同意本判
    決所引用被告以外之人於審判外之言詞或書面陳述均有證據
    能力（見本院卷第256、278頁），本院審酌上開被告以外之
    人於審判外陳述作成時之情況，並無不能自由陳述之情形，
    亦未見有何違法取證或其他瑕疵，且與待證事實具有關連性
    ，認為以之作為證據應屬適當，自均有證據能力。
二、至本案判決以下所引用之非供述證據，均係依法定程序合法
    取得，並與本案均具有關聯性，且業經本院依法踐行調查證
    據程序，檢察官、被告乙○○、戊○○及渠等辯護人均不爭執各
    該證據之證據能力，且亦查無依法應排除其證據能力之情形
    ，是該等證據之證據能力亦均無疑義。　　
貳、實體部分：
一、被告乙○○如附表一所示販賣第三級毒品部分：
　　如附表一所示販賣第三級毒品愷他命之犯罪事實，迭據被告
    乙○○於偵查中、本院準備程序及審理時（詳附表一所示之證
    據頁次）坦承不諱，核與證人即同案被告戊○○於警詢及偵查
    中、證人林羽柔於警詢時證述之情節相符（證述頁次均詳附
    表一所示），復有門號0000000000號行動電話內之對話譯文
    、搜索扣押筆錄、扣押物品目錄表等（詳附表一所示之證據
    頁次）附卷可稽，另有被告乙○○之SAMSUNG廠牌行動電話1支
    、門號0000000000號SIM卡1張等物扣案足憑；又上開證人戊○○、林羽柔對於在附表一所示時地向被告乙○○購買含有第三
    級毒品愷他命成分之咖啡包之情事均已證述綦詳，且被告乙○○亦坦認有如附表一所示販賣愷他命之犯行，並參酌上開行
    動電話內之對話內容，足徵證人戊○○、林羽柔所證述被告乙○○確有如附表一所示販賣愷他命之情事均非憑空虛捏，應堪
    採信；再比對上開對話譯文與證人戊○○、林羽柔之證述，均
    有相當之關聯性，足以補強證人戊○○、林羽柔之證述，而擔
    保證人戊○○、林羽柔前開所述被告乙○○有如附表一所示販賣
    第三級毒品之真實性，足徵被告乙○○上開任意性自白與事實
    相符，其所涉販賣愷他命2次等犯行均堪以認定。
二、被告戊○○如附表二所示販賣第三級毒品部分：
　　如附表二所示販賣第三級毒品愷他命之犯罪事實，迭據被告
    戊○○於偵查中、本院準備程序及審理時（詳附表二所示之證
    據頁次）坦承不諱，核與證人張志峯、莊晉偉於警詢及偵查
    中證述之情節相符（證述頁次均詳附表二所示），復有門號
    0000000000號行動電話內之對話譯文等附卷可稽；又上開證
    人張志峯、莊晉偉對於在附表二所示時地向被告戊○○購買含
    有第三級毒品愷他命成分之咖啡包之情事均已證述綦詳，且
    被告戊○○亦坦認有如附表二所示販賣愷他命之犯行，並參酌
    上開行動電話內對話之譯文內容，足徵證人張志峯、莊晉偉
    所證述被告戊○○確有如附表二所示販賣愷他命之情事均非憑
    空虛捏，應堪採信；再比對上開對話譯文與證人張志峯、莊
    晉偉之證述，均有相當之關聯性，足以補強證人張志峯、莊
    晉偉之證述，而擔保證人張志峯、莊晉偉前開所述被告戊○○
    有如附表二所示販賣第三級毒品之真實性，足徵被告戊○○上
    開任意性自白與事實相符，其所涉販賣愷他命3次等犯行均
    堪以認定。
三、復衡以近年來毒品之濫用，危害國民健康與社會安定日益嚴
    重，治安機關對於販賣或施用毒品之犯罪行為，無不嚴加查
    緝，各傳播媒體對於政府大力掃毒之決心亦再三報導，已使
    毒品不易取得且物稀價昂，苟被告乙○○、戊○○於有償交付毒
    品愷他命予買受人之交易過程中無利可圖，縱屬至愚，亦無
    甘冒被取締移送法辦判處重刑之危險而平白從事上開毒品交
    易之理。是渠等販入之價格必較其出售之價格為低，而有從
    中以買賣價差或量差謀利之意圖及事實，應屬合理認定；又
    販賣毒品愷他命係違法行為，非可公然為之，而毒品愷他命
    亦無公定價格，係可任意分裝增減分量，且每次買賣之價格
    、數量，亦隨時依雙方之關係深淺、資力、需求量、對行情
    之認知、來源是否充裕、查緝是否嚴緊、購買者被查獲時供
    述購買對象之可能風險之評估等因素，而異其標準，機動調
    整，非可一概論之。而販賣之利得，除非經行為人詳細供出
    各次所販賣毒品之進價及售價，且數量俱臻明確外，實難查
    得其交易實情，然販賣者從價差或量差中牟利，方式雖異，
    惟其販賣行為在意圖營利則屬同一。從而，舉凡有償交易，
    除足以反證其確係另基於某種非圖利本意之關係外，通常尚
    難因無法查悉其精確之販入價格，作為是否高價賣出之比較
    ，諉以無營利之意思而阻卻販賣犯行之追訴。本案被告乙○○
    、戊○○分別販賣第三級毒品愷他命予附表一、二所示對象之
    犯行係屬重罪，如於買賣之過程中無利可圖，被告乙○○、戊○○當無甘冒觸犯刑罰之高度風險幫助他人取得毒品之理，是
    被告乙○○、戊○○二人主觀上均顯有營利之意圖而販賣第三級
    毒品之犯意，殆無疑義，
四、本案事證明確，被告乙○○如附表一所示2次販賣第三級毒品
    愷他命、及被告戊○○如附表二所示3次販賣第三級毒品愷他
    命等犯行，均堪予認定，應予依法論科。
五、論罪科刑
（一）按愷他命屬毒品危害防制條例第2條第2項第3款所定之第
      三級毒品，不得非法販賣或轉讓。故核被告乙○○如附表一
      編號1至2所為，均係犯毒品危害防制條例第4條第3項之販
      賣第三級毒品罪；被告戊○○如附表二編號1、3所為，均係
      犯毒品危害防制條例第4條第3項之販賣第三級毒品罪、被
      告戊○○如附表二編號2所為，係犯毒品危害防制條例第4條
      第6項、第3項之販賣第三級毒品未遂罪。被告乙○○於如附
      表一所示2次販賣第三級毒品之犯行，以及被告戊○○如附
      表二所示3次販賣第三級毒品之犯行，均犯意各別，行為
      互殊，自均應予分論併罰。另被告戊○○附表二編號2所示
      之販賣第三級毒品犯行雖已著手為販賣第三級毒品之實行
      ，惟未生既遂之結果，為未遂犯，爰依刑法第25條第2項
      之規定減輕其刑。又被告乙○○前因轉讓第三級毒品未遂案
      件，經本院以100年度易字第798號判決判處有期徒刑4月
      確定，並與其他經判刑確定之施用毒品、竊盜、偽造文書
      等案件經本院以101年度聲字第465號裁定定有期徒刑2年8
      月確定，復於民國103年1月17日假釋出監，又經撤銷假釋
      並執行殘刑7月11日，嗣於105年11月8日執行完畢等情，
      有臺灣高等法院被告前案紀錄表1份附卷可參，被告乙○○
      固均係於受有期徒刑之執行完畢後，5年內故意再犯本件
      有期徒刑以上之罪，然按刑法第47條第1項規定：「受徒
      刑之執行完畢，或一部之執行而赦免後，5年以內故意再
      犯有期徒刑以上之罪者，為累犯，加重本刑至二分之一。
      」有關累犯加重本刑部分，不生違反憲法一行為不二罰原
      則之問題。惟其不分情節，基於累犯者有其特別惡性及對
      刑罰反應力薄弱等立法理由，一律須加重最低本刑...其
      人身自由因此遭受過苛之侵害部分，對人民受憲法第8條
      保障之人身自由所為限制，不符憲法罪刑相當原則，牴觸
      憲法第23條比例原則（司法院大法官會議釋字第775號解
      釋文可資參照）。觀諸被告乙○○所犯之前案，其一前案為
      轉讓第三級毒品未遂案件，與本案販賣毒品雖非相同罪名
      ，然被告乙○○未因轉讓毒品之懲罰習得教訓，竟進而犯下
      本件販賣毒品之重罪，足認被告乙○○對於刑罰反應力薄弱
      ，仍應依刑法第47條第1項規定，加重其刑。
（二）次按毒品危害防制條例第17條第2項規定：「犯第4條至第
      8條之罪於偵查及審判中均自白者，減輕其刑。」又所謂
      自白，乃犯罪嫌疑人或被告對自己犯罪事實之全部或一部
      為肯定之供述之謂，其供述之方式不以主動陳述犯罪事實
      之全部或一部為限，即使在偵查或審判中，於接受有偵查
      犯罪或審判職務之公務員就其涉及之犯罪事實訊問時，被
      動為承認該犯罪事實之意思表示者，亦不失為自白（最高
      法院97年度台上字第2119號判決意旨參照）。經查，被告
      乙○○、戊○○就渠等前開犯行，於偵查中、本院準備程序、
      審理時均自白不諱，已如前述，符合毒品危害防制條例第
      17條第2項之規定，自應就渠等二人上揭犯行均減輕其刑
      ，被告乙○○部分依法先加後減，並就被告戊○○如附表二編
      號2犯行依法再遞減之。至被告乙○○、戊○○及渠等辯護人
      均辯稱本案被告乙○○、戊○○二人有情輕法重等情，而認應
      依刑法第59條減刑云云。觀之被告乙○○前有轉讓毒品之前
      科紀錄，其當知毒品對社會秩序及國民健康危害至深且鉅
      ，且為法所明禁，竟為牟利而一再販賣愷他命，而被告戊○○所販賣之含有愷他命之咖啡包數量均達10至20包以上，
      衡諸社會一般人客觀標準，實難認被告乙○○、戊○○二人之
      犯行客觀上已有引起一般同情之情事，況被告乙○○、戊○○
      二人就上開販賣愷他命之犯行，業經依毒品危害防制條例
      第17條第2項規定減輕其刑後，顯無過重而有情堪憫恕之
      情形，自均無適用刑法第59條予以酌減其刑之餘地。至被
      告戊○○之辯護人辯稱其已供出毒品來源，應依毒品危害防
      制條例第17條第1項規定減輕其刑云云。然審酌被告戊○○
      所供稱向被告乙○○所購買之含有愷他命之咖啡包數量為3
      包、金額為新臺幣（下同）1000元，此與被告戊○○於附表
      二所販賣之含有愷他命之毒咖啡包達10至20包、金額為20
      00至5000元不等顯有不符，尚難認被告戊○○所供稱被告乙○○為其附表二之毒品來源一節與事實相符，核無毒品危害
      防制條例第17條第1項規定之適用，附此敘明。
（三）爰以行為人責任為基礎，審酌被告乙○○前有轉讓毒品、施
      用毒品、竊盜、偽造文書、妨害自由、重利、槍砲、毀損
      等犯罪前科（構成累犯部分不得重複評價），被告戊○○前
      無犯罪科刑紀錄，有臺灣高等法院被告前案紀錄表2份可
      參，被告二人均不思以正途牟利營生，竟為賺取不法利益
      ，鋌而走險，亦無視國家杜絕毒品之嚴令峻刑，猶從事殊
      值非難之販賣毒品行為，販賣第三級毒品予附表一至二所
      示之人使用，咸已肇生他人施用毒品之惡源，足以戕害他
      人之身心健康，且有滋生其他犯罪之可能，對社會秩序潛
      藏之危害亟高，顯然均欠缺法治觀念，兼衡被告乙○○、戊○○二人均已坦承犯行之態度、渠等二人之犯罪動機、目的
      、手段、所得，被告乙○○之前擔任挖土機司機、未婚之生
      活狀況，被告戊○○之前從事司機、離婚、有一未成年子女
      需其扶養之生活狀況，以及被告乙○○自陳國中肄業、被告
      戊○○自陳高中畢業之智識程度等一切情狀，分別就被告乙○○、戊○○二人販賣第三級毒品部分量處如附表一、二「罪
      刑欄」所示之刑，並分別定其應執行刑，以資懲儆。
六、沒收部分：
（一）扣案被告乙○○之SAMSUNG廠牌行動電話1支（含門號000000
      0000號SIM卡1張），係被告乙○○所持用，且係供渠等在如
      附表一所示販賣第三級毒品等犯行聯繫使用，業經被告供
      述明確，復有行動電話內之對話譯文可佐，自應依毒品危
      害條例第19條第1項規定諭知沒收。另被告乙○○所有並經
      扣案之甲基安非他命1包，經檢出甲基安非他命之成分，
      故上開扣案物係屬本案所查獲之第二級毒品，除鑑定用罄
      而滅失部分外，爰依毒品危害防制條例第18條第1項前段
      規定宣告沒收銷燬之。未扣案之被告戊○○所使用不詳廠牌
      行動電話1支（含門號0000000000號SIM卡）為被告戊○○所
      有，且係供被告戊○○於如附表二所示販賣毒品時聯繫之用
      ，業經被告戊○○供承在案，復有附表二所示對話譯文可佐
      ，應依毒品危害條例第19條第1項規定，諭知沒收，並依
      刑法第38條第4項沒收之規定，就供犯罪所用之物，如全
      部或一部不能沒收或不宜執行沒收時，追徵其價額。
（二）被告乙○○、戊○○二人如附表一至二所示各次販賣愷他命所
      得金額，分別詳如附表一至二「犯罪所得」欄所示，此均
      為被告乙○○、戊○○二人販賣毒品所得之財物，皆未扣案，
      均應依刑法第38條之1第1項前段、第3項之規定宣告沒收
      ，於全部或一部不能沒收或不宜執行沒收時，追徵其價額
      。
乙、無罪部分
一、公訴意旨另以：被告丙○○明知愷他命為毒品危害防制條例第
    2條第2項第3款所規定之第三級毒品，不得非法販賣、轉讓
    ，竟意圖營利，基於販賣第三級毒品愷他命之犯意，以附表
    三所示行動電話作為對外聯繫毒品交易之工具，於附表三所
    示之時間、地點，販賣含有愷他命之毒咖啡包予戊○○、甲○○
    。因認被告丙○○所為，係涉犯毒品危害防制條例第4條第3項
    販賣第三級毒品罪嫌（即起訴書附表三所示部分）。
二、按犯罪事實應依證據認定之，無證據不得認定犯罪事實；又
    不能證明被告犯罪者，即應諭知無罪之判決，刑事訴訟法第
    154條第2項、第301條第1項分別定有明文。次按認定不利於
    被告之事實，須依積極證據，苟積極證據不足為不利於被告
    事實之認定時，即應為有利於被告之認定，更不必有何有利
    之證據。又認定犯罪事實所憑之證據，雖不以直接證據為限
    ，間接證據亦包括在內，然而無論直接或間接證據，其為訴
    訟上之證明，須達於通常一般人均不致有所懷疑，而得確信
    其為真實之程度，始得據為有罪之認定（最高法院30年上字
    第816號及76年台上字第4986號判例意旨參照）。另按共犯
    （指共同正犯、教唆犯、幫助犯）之為證人者，其所為不利
    於正犯之證詞，依刑事訴訟法第156條第2項之規定，仍應調
    查其他必要之證據，以察其是否與事實相符，藉以限制其證
    據價值；而對向正犯之立為證人，如購買毒品者之指證某人
    為販毒者，雖非屬共犯證人之類型，但其陳述因有獲邀減刑
    誘因之利害關係，本質上存有較大之虛偽危險性，為擔保其
    所為不利於對向共犯之陳述之真實性，尤應有足以令人確信
    其陳述為真實之補強證據，始得據為不利被告之認定；而所
    謂補強證據，係指該證人之陳述本身以外之別一證據，而與
    其陳述具有關連性，並因兩者之相互利用，而得以證明其所
    指之犯罪事實具有相當程度之真實性者而言（最高法院99年
    度台上字第6303、6128號判決可資參照）。
三、公訴意旨認被告丙○○涉有上開犯行，無非係以證人即同案被
    告戊○○於警詢及偵查中、證人甲○○於警詢之證述、通訊軟體
    對話譯文、監視器錄影檔案及翻拍照片為其主要論據。訊據
    被告丙○○堅詞否認有於附表三所示時、地販賣愷他命之毒咖
    啡包予證人戊○○、甲○○之犯行，並辯稱：起訴書附表三編號
    1的部分，我沒有販賣毒品給戊○○，是戊○○跟我借錢，他指
    認我說我在「文化金賞」跟他交易，但我從來沒有去過那裡
    ，警詢時我也有請警察幫我調閱110年9月1日晚上8時許的監
    視器；起訴書附表三編號2的部分，我沒有販賣毒品給甲○○
    ，他傳LINE訊息要我幫他問「龍蝦」，就是愷他命的意思，
    我隨口答應他，但我沒有幫他問，我是傳語音回答他我說問
    不到，請他問別人，後來我又打電話給他，跟他討錢，甲○○
    說我有在中油吳沙店前將毒品交給他，但我當天沒有去那個
    地方，而且那邊也都有監視器畫面可以調閱等語。經查：
（一）就附表三編號1部分：
　　　本次交易毒品經過，證人戊○○於本院審理時證稱：我大約
      110年6、7月認識被告丙○○，但我不知道他做什麼工作；
      （問：你認識丙○○後，跟他交情如何？有無來往？）就是
      認識而已，認識後只有跟他買毒咖啡包；（問：你怎麼知
      道丙○○有賣毒咖啡包？）丙○○說他有；（問：丙○○為何跟
      你說他有供應毒咖啡包？）剛認識的時候丙○○就知道我有
      在施用毒咖啡包，然後主動跟我說有在賣；（問：你有無
      跟丙○○借過錢？）有，借了7500元，就是我剛剛說的那筆
      7500元；（問：你剛剛說丙○○有賣你50包毒咖啡包、1250
      0元，過程中有無人看到？）沒有人看到；（問：丙○○跟
      你認識後，就只賣你一次毒咖啡包，也只借錢給你一次？
      ）對；（問：你是先借錢還是先向他買毒品？）先買毒咖
      啡包；（問：丙○○為何賣你毒咖啡包並同意你欠款？）他
      先賣給我，我轉賣之後有賺錢再回帳給他；（問：丙○○為
      何同意讓你欠款7500元？）因為是朋友；（問：借錢有無
      簽借據？）沒有；（問：何時向丙○○借款7500元？）我忘
      記了，被抓之前，我是先買毒咖啡包後，過了幾天再向丙○○借7500元；（問：買毒咖啡包跟借錢有無用電話或通訊
      軟體聯絡？）都是用電話聯絡，沒有用通訊軟體等語。而
      觀諸被告丙○○與證人戊○○於110年9月6日之LINE對話內容
      「B（即戊○○，下同）：哥我能先拿個一萬五，晚一點我
      補五千給你，被關兩天了，一出門太多事情，讓我先處理
      ，晚一點再補還給你；B：我晚一點一定補給你。D（即被
      告丙○○，下同）等等過去跟你拿。」、「D：另外五千可
      以幾點給我」可知被告丙○○於當日應已取得證人戊○○所歸
      還之15000元，至所餘5000元欠款則尚未歸還，然審諸前
      開對話僅能證明證人戊○○有積欠並歸還部分款項予被告丙○○，然無得憑此即遽認前開欠款係證人戊○○向被告丙○○購
      買毒品之欠款。況參以證人戊○○於警詢證稱：（問：你所
      稱12500元毒品咖啡包的錢是何時向綽號浪子哥之人購買
      毒品咖啡包？）是在110年9月1日20時許在我租屋處文化
      金賞（宜蘭市○○路○段000號）綽號浪子哥之人賣給我50包
      毒品咖啡包，1包賣我250元，共12500元，當時先欠著，
      直到110年9月6日才還錢；（問：你是如何聯繫？有無聯
      絡紀錄？）用微信聯絡，沒有聯絡紀錄，我都刪掉了等語
      。核與證人於本院審理時所證稱「都是用電話聯絡，沒有
      用通訊軟體」等語全然相悖，對此涉及雙方如何聯繫、交
      易毒品之證述部分已有重大之矛盾、瑕疵，實難遽採為不
      利被告丙○○之認定。再者，證人丁○○於110年9月11日受被
      告丙○○委託前往證人戊○○住處催討債務25000元，並經證
      人戊○○之胞姐於當日代為清償而簽立還款切結書等情，此
      業經證人丁○○到庭證述綦詳，並有還款切結書1份在卷可
      稽，應堪認定，惟觀之證人戊○○於本院審理時所證稱：其
      僅曾向被告丙○○借款1次、金額為7500元，連同之前積欠
      之毒品款項12500元，共計20000元等語。又如前所述，證
      人戊○○業於110年9月6日已清償15000元，何以被告丙○○又
      委託證人丁○○前往證人戊○○住處催討25000元債務？堪認
      證人戊○○與被告丙○○之間應非僅有1次之欠款情形？而此
      與證人戊○○前開證述即有不符。是以證人戊○○所為證述，
      既有前開種種與事實不符之處，復因其有供出毒品來源以
      求減刑之動機，實難僅憑其單一且有瑕疵之證述即率認被
      告丙○○涉有前開販賣毒品之情事。
（二）就附表三編號2部分：
　　　觀諸證人甲○○雖於警詢時證稱：（問：你是否有向「浪子
      哥」購買毒品？）只有一、兩次而已，我都向他購買第二
      、三級混合毒品咖啡包；（問：現警方提供LINE通訊APP
      內聊天紀錄供你檢視110年08月14日23時19分至15日0時3
      分你與「浪子哥」聊天內容，請問意義為何？）就因為我
      心情不好且身邊沒有咖啡包了，然而我跟「浪子哥」感情
      不錯，所以我於110年08月14日23時19分以LINE通訊APP與
      「浪子哥」聯繫，想跟他購買第二、三級混合毒品咖啡包
      ，然而他跟我說他那邊有2包毒品咖啡包，價值500元，最
      後我們以LINE通訊APP聯繫後於110年08月15日0時5分許在
      宜蘭縣○○市○○路○段號（中油-吳沙店）前的大馬路交易第
      二、三級混合毒品咖啡包，過程中我只看到他向我走過來
      ，我不確定他是開車還是騎機車，然而我是開車（車號忘
      記）前往與「浪子哥」碰面，結果我因為身上現金不太夠
      ，我就算是先欠著，就沒有給他錢了，因為我們感情不錯
      ；（問：承上：該次毒品交易時間、地點？種類、數量、
      金額為何？毒品來源？）因為我心情不好且身上沒有毒品
      咖啡包，經過line聯繫後我與「浪子哥」於110年08月15
      日0時5分許在宜蘭縣○○市○○路○段000號（中油-吳沙店）
      前的大馬路路邊交易第二、三級毒品咖啡包，總共2包，
      價值500元，重量不清楚，來源就是「浪子哥」拿給我的
      等語。再經本院當庭勘驗中油-吳沙店之監視器錄影檔案
      ，其內容略以：
　　　「〈00:12:30-00:12:38〉
　　　某黑車自畫面左上方出現，向右行駛於道路，嗣該車駛向
      畫面右上方之道路旁停放。
　　　〈00:12:38-00:14:09〉
　　　該車於此期間均未移動，因該車車身遭懸掛之旗子擋住，
      無法判斷是否車上之人有下車，或有人靠近該車輛。
　　　〈00:14:09-00:14:16 〉該車煞車燈亮起，向右駛離畫面。
      」
　　　由上開監視器錄影檔案勘驗內容均無得判斷被告丙○○是否
      有前往該處？以及是否曾與證人甲○○有何接觸或交易毒品
      之行為，況證人甲○○復於警詢時證稱：（問：該次取得之
      毒品咖啡包外觀為何？使用後感覺為何？）我不太記得，
      就好像很甜，像個飲料包一樣等語。則證人甲○○於上開時
      地縱有向被告丙○○交易所謂之毒咖啡包，該毒咖啡包內容
      物是否含有毒品成分，亦無得由證人甲○○證述內容而逕予
      認定，再者，證人甲○○雖於該次警詢時為警查扣身上有11
      包毒咖啡包，然據證人甲○○之證述此部分亦與被告丙○○無
      涉，又證人甲○○於警詢之證詞未經具結而為證述，且本院
      審理中經多次傳喚均未到庭作證，亦無從檢驗其警詢時所
      為不利被告丙○○供述之可信度是否達於可認與事實相符之
      程度，尚難逕以其警詢時單次證述，採為認定被告犯行之
      唯一依據，自不得僅憑上開證人甲○○之證詞即率認被告丙○○確有販賣愷他命予證人甲○○。
四、綜上所述，公訴意旨所舉被告丙○○如附表三所示販賣第三級
    毒品之證據，僅有證人戊○○、甲○○之證述、對話譯文及監視
    器錄影檔案，而證人戊○○所述，綜合其與被告丙○○之LINE對
    話內容，至多僅能證明雙方有金錢往來，至於是係借貸或交
    易毒品所生之金錢債務，實無從率認，況證人即同案被告戊○○所持有行動電話於警詢時即經員警檢視訊息內容，若有毒
    品交易之情事，雙方亦應有相關毒品暗語等對話情形，然本
    件均乏具體對話訊息譯文佐證上開犯行；又證人甲○○於警詢
    所供稱向綽號「浪子哥」之被告丙○○購得之毒咖啡包，亦陳
    稱「好像很甜，像個飲料包一樣」，亦無得率認其所交易物
    品是否為含有愷他命之毒咖啡包，且證人甲○○僅有警詢之證
    述，未曾經檢察官或本院審理時具結，復經本院多次傳喚均
    未到庭，無從檢驗其於警詢之證述是否真實，是以揆諸前開
    判例意旨，應認檢察官就被告丙○○如附表三所示販賣第三級
    毒品之犯行並無提出充分之積極證據，尚無從使本院產生明
    確有罪之心證。此外，復查無其他積極證據足資證明被告丙○○有公訴意旨所指上開販賣第三級毒品予證人戊○○、甲○○之
    犯行，被告丙○○如附表三所示被訴販賣第三級毒品之犯罪係
    屬不能證明，基於罪疑惟輕、無罪推定之原則，應為被告丙○○無罪之諭知。
據上論斷，應依刑事訴訟法第299條第1項前段、第301條第1項，
毒品危害防制條例第4條第3項、第6項、第17條第2項、第18條第
1項、第19條第1項，刑法第11條、第47條第1項、第25條第2項、
第51條第5款、第38條第4項、第38條之1第1項前段、第3項，判
決如主文。
本案經檢察官黃明正提起公訴，檢察官張學翰到庭執行職務。
中　　華　　民　　國　　111 　年　　2 　　月　　10　　日
                  刑事第五庭  審判長法  官  陳嘉年
                                    法  官  陳嘉瑜
                                    法  官  程明慧
以上正本證明與原本無異。
如不服本判決應於收受本判決後二十日內向本院提出上訴書狀，
並應敘述具體理由；其未敘述上訴理由者，應於上訴期間屆滿後
二十日內向本院補提理由書(均須按他造當事人之人數附繕本)「
切勿逕送上級法院」。
                                    書記官  高雪琴
中　　華　　民　　國　　111 　年　　2 　　月　　11　　日
附錄本案論罪科刑法條：　　　　　　　　　　　　　　　　　毒品危害防制條例第4條
製造、運輸、販賣第一級毒品者，處死刑或無期徒刑；處無期徒
刑者，得併科新臺幣3千萬元以下罰金。
製造、運輸、販賣第二級毒品者，處無期徒刑或10年以上有期徒
刑，得併科新臺幣1千5百萬元以下罰金。
製造、運輸、販賣第三級毒品者，處7年以上有期徒刑，得併科
新臺幣1千萬元以下罰金。
製造、運輸、販賣第四級毒品者，處5年以上12年以下有期徒刑
，得併科新臺幣5百萬元以下罰金。
製造、運輸、販賣專供製造或施用毒品之器具者，處1年以上7年
以下有期徒刑，得併科新臺幣1百50萬元以下罰金。
前五項之未遂犯罰之。

附表一：（被告乙○○販賣毒品部分）
編號 時間 地點 對象 行為 犯罪所得 證據 罪刑 1 110年8月26日16時許 宜蘭縣○○市○○路○段000號 戊○○ 乙○○於110年8月26日8時51分許，以其持用之門號0000000000號行動電話與戊○○持用之行動電話透過通訊軟體WeChat聯繫後，於左揭時、地，以1,000元之代價販賣含有第三級毒品愷他命成分之毒咖啡包3包予戊○○，並當場收訖價金。 1,000元 1.被告乙○○於偵查中、本院準備程序及審理中之自白（偵6729號卷三第21頁、本院卷第276、350、393、447、460頁） 2.證人戊○○於警詢及偵查中之證述（警25752號卷第81頁、偵6729號卷第97頁） 3.搜索票、扣押筆錄、扣押物品目錄表（警25752號卷40至46頁） 4.對話譯文（編號A-11）及對話紀錄翻拍照片（警25752號卷第2、5頁）　 乙○○販賣第三級毒品，累犯，處有期徒刑參年捌月。扣案之SAMSUNG GALAXY A42行動電話壹支（含門號○○○○○○○○○○號SIM卡壹張）沒收。未扣案之犯罪所得新臺幣壹仟元沒收，於全部或一部不能沒收或不宜執行沒收時，追徵其價額。 2 110年9月4日凌晨2時46分許 宜蘭縣○○市○○路○段000號6樓之9 林羽柔 乙○○於110年9月4日凌晨2時26分許，以其持用之門號0000000000號行動電話與林雨柔持用之門號0000000000號行動電話透過通訊軟體Messenger聯繫後，於左揭時、地，以600元之代價販賣含有第三級毒品愷他命成分之毒咖啡包2包予林羽柔，並當場收訖價金。 600元 1.被告乙○○於偵查中、本院準備程序及審理中之自白（偵6729號卷三第21頁、本院卷第276、350、393、447、460頁） 2.證人林羽柔於警詢時之證述（警25752號卷第134至135頁） 3.搜索票、扣押筆錄、扣押物品目錄表（警25752號卷40至46頁） 4.對話譯文（編號L-11）及對話紀錄翻拍照片（警25752號卷第11、14頁）　 乙○○販賣第三級毒品，累犯，處有期徒刑參年捌月。扣案之SAMSUNG GALAXY A42行動電話壹支（含門號○○○○○○○○○○號SIM卡壹張）沒收。未扣案之犯罪所得新臺幣陸佰元沒收，於全部或一部不能沒收或不宜執行沒收時，追徵其價額。 

附表二：（被告戊○○販賣毒品部分）
編號 時間 地點 對象 行為 犯罪所得 證據 罪刑 1 110年8月底某日時許 宜蘭縣○○鄉○○路0巷0號 張志峯 戊○○於110年8月底某日時許，以其持用之門號0000000000號行動電話與張志峯持用之門號0000000000號行動電話透過通訊軟體Messenger聯繫後，於左揭時、地，以5,000元之代價販賣含有第三級毒品愷他命成分之毒咖啡包20包予張志峯，並當場收訖價金。 5,000元 1.被告戊○○於偵查中、本院準備程序及審理中之自白（偵6729號卷三第17頁、本院卷第254、350、393、447、460頁） 2.證人張志峯於警詢及偵查中之證述（警25750號卷第58至59頁、他1095號卷第182頁及反面） 戊○○販賣第三級毒品，處有期徒刑參年捌月。未扣案之行動電話壹支（含門號○○○○○○○○○○號SIM卡壹張）、犯罪所得新臺幣伍仟元均沒收，於全部或一部不能沒收或不宜執行沒收時，追徵其價額。 2 110年9月6日20時許 宜蘭縣○○鄉○○路0巷0號 張志峯 戊○○於110年9月6日19時許，以其持用之門號0000000000號行動電話與張志峯持用之門號0000000000號行動電話透過通訊軟體Messenger聯繫後，約定以2,000元之代價販賣含有第三級毒品愷他命成分之毒咖啡包20包予張志峯，並於左揭、時地先收訖價金，上開毒咖啡包則尚未交予張志峯。 2,000元 1.被告戊○○於偵查中、本院準備程序及審理中之自白（偵6729號卷三第17頁反面、本院卷第254、350、393、447、460頁） 2.證人張志峯於警詢及偵查中之證述（警25750號卷第60至61頁、他1095號卷第182頁及反面） 3.對話譯文（編號P-2、P-9、P-10、P-14）及對話紀錄翻拍照片（警25750號卷第2至7頁）　 戊○○販賣第三級毒品未遂，處有期徒刑貳年。未扣案之行動電話壹支（含門號○○○○○○○○○○號SIM卡壹張）、犯罪所得新臺幣貳仟元均沒收，於全部或一部不能沒收或不宜執行沒收時，追徵其價額。 3 110年8月20日8時許 宜蘭縣宜蘭市泰山路某處（丙○○租屋處） 莊晉偉 戊○○於110年8月20日6時10分許，以其持用之門號0000000000行動電話與莊晉偉持用之門號0000000000號行動電話透過通訊軟體Messenger聯繫後，於左揭時、地，以3,000元之代價販賣含有第三級毒品愷他命成分之毒咖啡包10包予莊晉偉，並當場收訖價金。 3,000元 1.被告戊○○於偵查中、本院準備程序及審理中之自白（偵6729號卷三第17頁反面、本院卷第254、350、393、447、460頁） 2.證人莊晉偉於警詢及偵查中之證述（警25750號卷第94頁、他1095號卷第145頁及反面） 3.對話譯文（編號M-1、M-2）及對話紀錄翻拍照片（警25750號卷第8至9頁）　 戊○○販賣第三級毒品，處有期徒刑參年柒月。未扣案之行動電話壹支（含門號○○○○○○○○○○號SIM卡壹張）、犯罪所得新臺幣參仟元均沒收，於全部或一部不能沒收或不宜執行沒收時，追徵其價額。 

附表三：（被告丙○○販賣毒品部分）
編號 時間 地點 對象 行為 1 110年9月1日20時許 宜蘭縣○○市○○路○段000號（文化金賞） 戊○○ 丙○○於110年9月1日20時許前之某時許，以其持用之門號0000000000號行動電話與戊○○持用之行動電話透過通訊軟體WeChat聯繫後，於左揭時、地，以1萬2,500元之代價販賣含有第三級毒品愷他命成分之毒咖啡包50包予戊○○，嗣於同年月6日向戊○○收訖價金。 2 110年8月15日凌晨0時5分許 宜蘭縣○○市○○路○段000號中油吳沙店前 甲○○ 丙○○於110年8月14日23時19分許，以其持用之門號0000000000號行動電話與甲○○持用之行動電話透過通訊軟體LINE聯繫後，約定以500元之代價販賣含有第三級毒品愷他命成分之毒咖啡包2包予甲○○，嗣於左揭時、地將上開毒咖啡包交予甲○○，惟尚未收取上開價金。